【裁判字號】    90,交聲,160
【裁判日期】    900816
【裁判案由】    聲明異議
【裁判全文】
臺灣臺南地方法院交通事件裁定                      九十年度交聲字第一六號
    移送機關  交通部公路局嘉義區監理所台南監理站
    受處分人  甲○○
右列受處分人因違反道路交通管理處罰條例案件，對於台南監理站九十年七月六日南
監五字第裁七四－Ｍ00000000號處分（原處分案號：台南縣警察局永康分局
南縣警交字第Ｍ00000000號），聲明異議，本院裁定如左：
    主  文
異議駁回。
    理  由
一、按汽車駕駛人行經有燈光號誌管制之交岔路口闖紅燈者，處即新台幣一千八百元
    以上三千六百元以下以下罰鍰，另汽車駕駛人，駕駛汽車不服從交通勤務警察或
    依法令執行交通指揮、稽查任務人員之指揮或稽查者，而道路交通管理處罰條例
    第二章各條無處罰之規定者，處新台幣九百元以上一千八百元以下罰鍰；至汽車
    駕駛人，違反道路交通管理處罰條例第六十條第二項者，則除依原條款處罰鍰外
    ，並記違規點數一點；而違反同條例第五十三條者，除依原條款處罰鍰外，並記
    違規點數三點，道路交通管理處罰條例第五十三條、第六十條第二項第一款及第
    六十三條第一項第一款、第二款分別定有明文。次按，汽車違反道路交通管理事
    件有闖紅燈之情形，當場不能或不宜攔截製單舉發者，得逕行舉發之；又前項逕
    行舉發，應記明車輛牌照號碼、車型等可資辨明之資料，查明汽車所有人姓名或
    名稱、住址，並以該汽車所有人為被通知人製單舉發之，上開舉發事件，汽車所
    有人如依通知單之應到日期前到案，並告知違規駕駛人姓名、身分證字號及住址
    者，處罰機關應即另行通知違規駕駛人到案依法處罰，逾應到案日期，處罰機關
    應依本條例第十五條第三項規定處罰該汽車所有人。違反道路交通管理事件統一
    裁罰標準及處理細則第二十三條第一項第一款、第二項、第二十四條亦規定甚明
    。道路交通管理處罰條第二項亦規定甚明。
二、本件受處分人即異議人（異議人未依法向監理機關陳報駕駛違規行為人，依法監
    理機關逕行對車主裁罰）於民國九十年四月九日下午五時五十五分許，駕駛車號
    ＴＷ－０三四一號自小客車，途經台南縣永康市○○路與中山南路路口，違規闖
    紅燈行駛，為警察覺鳴笛指揮攔查示意靠邊停車，駕駛人雖停車但於員警欲前往
    盤查時又疾駛離去，不服取締經逕行舉發之事實，業據證人即查獲警員陳育文到
    庭結證屬實，並有舉發違反道路交通管理事件通知單、違反道路交通管理事件裁
    決書各一紙在卷可考。參以證人陳育文係值勤警察依法執行公務，與異議人素無
    怨隙，並為異議人所自承，茍非實情自無恣意誣攀之理，其所證應屬真實可信。
    異議人雖稱警員應提供照片以證實有違規情事，且當日伊妻停車將近十分鐘，警
    員並未趨前才離去云云。惟已為陳育文所否認，並提出車籍作業系統／查詢認可
    資料影本一份佐證，經核該份認可資料之時間為同日下午六時三分，距違規時間
    僅八分鐘，且係駕駛人不依指示受檢逕行駛離後始開始操作該作業系統，顯見異
    議人所陳與事實不符，當日駕車之人係異議人之妻，並非異議人，為異議人所自
    承，與上開舉發違反道路交通管理事件通知單所記載駕駛女性相符，則異議人所
    陳顯係傳聞之事，並非親身經驗，唯異議人以本身經歷之事由為據提出異議，顯
    不可採，況其所陳與事實不符已如上述，其所辯應不可採。
三、異議人對ＴＷ─０三四一號自小客車於上揭時地經過系爭時、地一節並不爭執，
    按行政機關實施行政處分固應講求確實、遵循公正、公開與民主程序，確保依法
    行政原則，以保障人民權益，提高行政效率，增進人民對行政之信賴。但以本件
    為例，似也無法要求就每件違規事項均能有照相或其他物證始得裁罰，否則豈非
    十餘萬員警需隨時人手一只照相機及全國各地每一地點全日均有照相機伺候，否
    則違規事項並非僅只闖紅燈一端，例如佔用機車道之違規，還有，其他各種違規
    事項、豈非國到處均需有照相機伺候始克達成要求，非但人力、財力無法支應，
    即或有此財力，亦非積極行政、提高行政效率之目的，況值勤員警經國家考試任
    用，依法執行職務，非有證據證明其有枉法瀆職，自不得任意加以否定、質疑其
    公正性，否則行政事務如何推動。本件異議人聲明異議並未提出若何積極證據以
    供調查，違規事件並經台南縣警察局函覆屬實。警員與異議人素無嫌隙，當無設
    詞誣攀之理。異議人空言否認違規，核不足採。其妻有違規之非行，堪以認定，
    又本件受處分人即異議人未依法向處罰之監理機關陳報違規駕駛行為人，監理機
    關自無法知悉違規行為人姓名、住址、身分證統一編號，依法監理機關自得逕行
    對車主裁罰。原處分機關因依首揭法條規定，裁決處異議人罰鍰新台幣二千七百
    元處分並記違規點數四點，於法尚無不合，異議人之異議為無理由，應予駁回。
四、據上論斷，應依道路交通管理處罰條例第八十九條及第道路交通案件處理辦法第
    十九條，裁定如主文。
中    華    民    國      九十      年      八      月        十六      日
                              臺灣臺南地方法院交通法庭
                                      法  官  何  清  池
右正本證明與原本無異。
如不服本判決，應於判決送達後十日內向本院提出上訴狀( 應附繕本 )。
          書記官  林  木  村
中    華    民    國      九十      年      八      月        十六      日


司法院資訊處製作；財團法人民間司法改革基金會備份。
